【裁判字號】    90,易,2294
【裁判日期】    901107
【裁判案由】    家庭暴力罪之傷害
【裁判全文】
臺灣桃園地方法院刑事判決                          九十年度易字第二二九四號
    公  訴  人  臺灣桃園地方法院檢察署檢察官
    被      告  甲○○
右列被告因家庭暴力罪之傷害案件，經檢察官提起公訴（九十年度偵字第一四三一九
號），本院判決如左：
        主  文
甲○○傷害人之身體，處有期徒刑肆月，如易科罰金以參佰元折算壹日。
        事  實
一、甲○○與丙○○係配偶關係，二人間具有家庭暴力防治法第三條第一款所定之家
    庭成員關係，詎甲○○於民國九十年八月二十六日下午二時四十分許，在丙○○
    位於桃園縣中壢市馬祖新村一二０號之娘家門前吵鬧，並基於恐嚇之犯意，向丙○○及丙○○娘家之人（包括丙○○之外甥戊○○）恫稱「我不會讓妳（丙○○
    ）好過」、「要讓妳（丙○○）死得很難看」、「要放火燒妳（丙○○）家」等
    語，致令丙○○、戊○○等人心生畏懼（此部分未據檢察官起訴，應由檢察官另
    行處理），又基於傷害人身體之犯意，以右手拳頭揮擊丙○○頭部，致其受有頭
    部震盪之傷害，甲○○隨即為據報而來之警員制服在地。
二、案經丙○○訴由桃園縣警察局中壢分局報告臺灣桃園地方法院檢察署檢察官偵查
    起訴。
        理  由
一、訊據被告甲○○固不否認於案發時間有至告訴人丙○○之娘家門前，然矢口否認
    有何右開犯行，辯稱：伊於案發前一日即九十年八月二十五日晚上去伊友人吳培
    強的家，伊到場之後，該處有另一友人劉曦晨說伊太太丙○○授權其與伊談離婚
    ，劉曦晨打了一通電話，不到三分鐘丙○○就過來，丙○○來了之後劉曦晨就罵
    伊，伊並沒有理會，劉曦晨就拿椅子打伊，還拿麵包夾刺伊，致伊受傷，後來劉
    曦晨與丙○○等一行人就走了，只留下吳培強，這時伊心情很不好就帶伊與丙○○之小孩王廣澤回家，回到家後伊就喝酒，因不勝酒力就躺下睡著了，直到次日
    即案發日下午二點多醒來發現小孩不在，就去丙○○之娘家，伊質問丙○○為何
    未經伊同意就把小孩帶走，但沒有出言恐嚇丙○○，然丙○○跟伊說帶小孩走根
    本不需要伊之同意等話來刺激伊，伊才失去理智打丙○○一巴掌，但沒有揮拳打
    丙○○之頭云云。惟查：右開事實業據告訴人丙○○於警、偵訊中指訴不移，其
    並於本院審理時陳述本案案發之詳細始末：「九十年八月二十五日晚上我在（中
    壢巿）馬祖新村一二○號的娘家（一一八號是我的租住處，就在隔壁），因為透
    過我們夫妻共同的一位友人劉曦晨要談離婚，就去另一友人在中壢市龍岡所開的
    早餐店去談，席間王（義民）一直罵我，劉（曦晨）看不過去，和王（義民）起
    衝突，但被我們勸下（現甲○○有告劉曦晨傷害），後來在場之友人就叫我先離
    開。到了次日上午約十點多，我接到鄰居通知說王（義民）在（中壢巿）龍仁路
    一號二樓要自殺，我就拿該處的大門鑰匙會同消防隊及證人童（國明）到現場，
    消防隊員將王（義民）的房門破門而入，發現王（義民）衣冠不整，一隻手抓著
    我們十三歲兒子的手，我問警員在此情形下可否將小孩先帶回娘家，警員說可以
    ，我就把小孩帶回馬祖新村一一八號，到了下午二點左右，我在馬祖新村一二○
    號吃東西，突然聽到門外王（義民）在叫喊，他說我有何權利將小孩帶走，我害
    怕所以就報警，乙○○（按即丙○○之弟）在警方未到前先將小孩由一一八號帶
    出來，但是王（義民）仍在外面吵，沒多久警員就到了，我想有警察在被告應該
    不敢怎麼樣，才走出一二○號，不料王（義民）一個箭步跑過來用拳頭捶我的頭
    頂。」、「（問：警方到了之後，王（義民）有無罵你？）有，他罵說『我不會
    讓你好過』、『要讓你死得很難看』、『要放火燒你家』等語，員警當時有在場
    ，我聽了感到很害怕。」；證人即到場處理之目擊警員丁○○則向本院證稱「當
    天（案發日）上午板橋分局打電話過來說王（義民）的住處有人自殺，我和消防
    隊員就到王（義民）的門外按電鈴，但沒有人應門，我們就去問一下瓦斯行的人
    ，瓦斯行的老闆說確定有人在裡面並說王（義民）夫妻二人現在分居中，我們請
    老闆聯絡告訴人，告訴人到了之後用鑰匙打開大門的鎖後我們就進入，但沒有房
    間的鑰匙，所以消防隊員就破門而入，進入房內就看到王（義民）及其小孩躺在
    床上，小孩是清醒的，王（義民）則是昏睡，消防隊員判定王（義民）只是單純
    的酒醉，我們有允許告訴人將小孩帶走（因他們二人尚未離婚，夫妻二人對小孩
    均有監護權），到了下午我和己○○在巡邏，派出所通報我們馬祖新村一二○號
    附近有糾紛，我們過去查看，在相隔約三十公尺處，我們發現王（義民）帶著他
    的小孩，就走過去，發現王（義民）的身上有酒味，王（義民）向我們說他太太
    未經其同意將小孩帶走，我們就請他引路到一二○號，到了之後告訴人及他娘家
    的人開門走出來，被告就衝上去用拳頭打告訴人頭部，我們在王（義民）尚未將
    我們帶到一二○號前，王（義民）就有在馬路上喊叫說『我老婆偷人、偷我的朋
    友』等語，在他打了告訴人之後，我們將他壓在地上，他還有叫告訴人全家小心
    點，但不記得他是否有說要放火燒的話．．．」，另一於案發日下午與警員丁○○一齊趕赴現場之警員己○○亦為相同證述；另目擊證人即告訴人之外甥戊○○
    則於本院證稱「當天（案發日）我出去買東西，回家（馬祖新村一二○號）時，
    看到二位警員及王（義民）在我家門口，王（義民）要找我阿姨（即告訴人）出
    來，但被警員阻擋在外，警員並問王（義民）他的來意，後來我打開家門，和乙○○先站到門口，被告帶著滿身酒意說要對我們家不利，並說要放火燒的話，我
    聽了很怕，當時我和乙○○在門口，我阿姨站在我們後面，警員把我們這邊的人
    及王（義民）隔開，可能是時間久後，有些許鬆懈，王（義民）就衝過來用右手
    拳頭由上往下揮到我阿姨的頭部，警員見狀就把他壓制在地上．．．」，該等證
    人所述均與告訴人所為之指陳相符，此外，並有告訴人於案發日至華揚醫院看診
    之診斷證明書一紙在卷足稽，本件事證明確，被告犯行足堪認定。本件事證既明
    ，被告猶聲請本院傳訊其與告訴人之子王廣澤，並對其與告訴人做測謊鑑定，核
    屬無此必要。
二、核被告所為係犯刑法第二百七十七條第一項之傷害罪。爰審酌被告造成告訴人之
    傷勢程度、其之犯罪手段、犯後猶飾詞卸責等一切情狀，量處如主文所示之刑，
    並諭知易科罰金之折算標準。
據上論斷，應依刑事訴訟法第二百九十九條第一項前段，刑法第二百七十七條第一項
、第四十一條第一項前段，罰金罰鍰提高標準條例第一條前段、第二條，判決如主文
。
本案經檢察官李叔芬到庭執行職務
中      華      民      國      九十      年      十一    月    七      日
                                臺灣桃園地方法院刑事第一庭
                                      法  官    曾  雨  明
右正本證明與原本無異。
如不服本判決，應於判決送達後十日內向本院提出上訴狀( 應附繕本 )，上訴於
臺灣高等法院。
                                      書記官    戴  育  萍
中        華        民        國     九十    年    十一   月    十五    日
附論罪科刑依據之法條：
刑法第二百七十七條第一項
傷害人之身體或健康者，處三年以下有期徒刑，拘役或一千元以下罰金。


司法院資訊處製作；財團法人民間司法改革基金會備份。
